Inventaris van het archief van de NV Chemisch-Technisch Laboratorium voorheen Dr. Lobry de Bruyn, 1923-1970
Nationaal Archief, Den Haag
NV Chemisch-Technisch Laboratorium voorheen Dr. Lobry de Bruyn
Lobry de Bruyn
1923-1970
I26172
0.20 meter; 11 inventarisnummers.
Normale geschreven, getypte en gedrukte documenten, geen bijzondere handschriften.
Nationaal Archief, Den Haag
N.V. Chemisch-Technisch Laboratorium
Bruin, Dr Lobry de (1921-1970)
Het archief bestaat uit akten betreffende de oprichting en wijziging van statuten, balansstaten, en jaar- en kwartaalstukken met accountantsrapporten. Verder folders, uitgegeven bij gelegenheid van het veertigjarig bestaan.
Archiefvorming
Geschiedenis van het archiefbeheer
De verwerving van het archief
De rechtstitel is (nog) onbekend.
16.06; 2.20
Aanwijzingen voor de gebruiker
Openbaarheidsbeperkingen
Volledig openbaar.
Materiële beperkingen
Aanvraaginstructie
Openbare archiefstukken kunnen online worden aangevraagd en gereserveerd. U kunt dit ook via de terminals in de studiezaal van het Nationaal Archief doen. Om te kunnen reserveren dient u de volgende stappen te volgen:
U maakt een profiel aan op www.gahetna.nl, en logt vervolgens in
Via de archiefinventaris (alleen de beschrijvingen met rode nummers) selecteert u het gewenste archiefstuk door op de knop 'Reserveren' te klikken
In het volgende scherm geeft u aan op welke dag u het archiefstuk wilt inzien
Indien u zich bevindt in de studiezaal en een tafelnummer heeft ontvangen kunt u dit nummer vermelden. Als u geen tafelnummer heeft kunt u tafelnummer 777 laten staan
Vervolgens bevestigt u uw reservering door deze te versturen.
Verwant materiaal
Beschikbaarheid van kopieën
Beschrijving van de series en archiefbestanddelen
- Notulen van algemene vergaderingen van aandeelhouders., 1940-1965; 1-3
  - 1940-1965, 1
  - 1946-1962, 2
  - 1962-1965, 3
- Akten betreffende de oprichting van het laboratorium, hypotheken en wijziging van de statuten., 1923-1947; 4
- Balansstaten., 1940-1964; 5-6
  - 1940-1960, 5
  - 1961-1965, 6
- Jaar- en kwartaalstukken, met accountantsrapporten., 1965-1967; 7
- Folders, uitgegeven bij gelegenheid van het veertigjarig bestaan., 1961; 8
- Stukken betreffende de likwidatie van het laboratorium naar aanleiding van de overgang tot het Centrum voor Materiaalonderzoek n.v. CEMO., 1965-1967; 9
- Stukken betreffende aandeelhoudersvergaderingen van het Centrum voor Materiaalonderzoek n.v. CEMO., 1965-1967; 10
- Correspondentie over diverse onderwerpen., 1966-1970; 11